【裁判字號】    92,重訴,119
【裁判日期】    921231
【裁判案由】    違反槍砲彈藥刀械管制條例
【裁判全文】
臺灣高雄地方法院刑事判決                        九十二年度重訴字第一一九號
    公  訴  人  臺灣高雄地方法院檢察署檢察官
    被      告  ＨＡＲＩＡＮＴ.
    指定辯護人  本院公設辯護人  乙○○
右列被告因違反槍砲彈藥管制條例案件，經檢察官提起公訴（九十二年度偵字第二一
一二八號），本院判決如左：
    主  文
ＨＡＲＩＡＮＴＯ  ＹＯＹＯＫ意圖供自己犯罪之用，未經許可，製造爆裂物，處有
期徒刑柒年貳月，併科罰金新台幣伍萬元，罰金如易服勞役，以新台幣玖佰元（即銀
元參佰元）折算壹日，並於刑之執行完畢後，驅逐出境。
如附表所示之物，均沒收。
    事  實
一、ＨＡＲＩＡＮＴＯ  ＹＯＹＯＫ（起訴書誤載為ＨＡＲＩＡＴＯＹＯＫ）為印尼
    國籍來台工作之勞工，因其妻子ＲＡＨＭＡＷＡＴＩ與綽號「阿美」之泰國籍外
    勞男子發生姦情，竟懷恨在心，並意圖供自己傷害「阿美」之用，未經許可，於
    民國九十二年十月八日，先至屏東縣不詳地點購買如附表所示製造爆裂物之材料
    後，於同年十月九日，在屏東縣新園鄉○○路四ＯＯ號工廠旁空地，以將約二十
    根沖天炮所含火藥及電燈燈泡裝置於玻璃瓶內，並以電線連接該燈泡及瓶外遙控
    汽車天線等零件作為引信，再以水泥將瓶口堵塞之方式，製造完成具有殺傷力之
    玻璃瓶裝爆裂物一個，嗣於同年十月十日下午，ＨＡＲＩＡＮＴＯ  ＹＯＹＯＫ
    將上揭製造完成之爆裂物，放置於禮品紙盒內，再以百貨公司紙袋偽裝，欲搭乘
    火車持往彰化縣員林鎮，佯以替其妻子轉交該禮品紙盒予「阿美」為由，趁「阿
    美」接受該禮品紙盒後，ＨＡＲＩＡＮＴＯ  ＹＯＹＯＫ再自遠方以遙控汽車之
    遙控器，引爆裝置於禮品紙盒內之爆裂物，意圖以此方式傷害「阿美」。嗣ＨＡ
    ＲＩＡＮＴＯ  ＹＯＹＯＫ於九十二年十月十日十四時五十五分，攜帶該禮品紙
    盒，行經高雄市三民區○○○路二之二號高雄火車站右側人行道時，該爆裂物突
    因不明原因自行引爆，且碎片四射，致ＨＡＲＩＡＮＴＯ  ＹＯＹＯＫＨ因而受
    有雙側下肢多處異物穿刺之傷害，而同行不知情友人林燕雲、謝靜慧（林燕雲之
    女兒）及路人楊當榮、吳姿瑩等亦均受到爆炸波及，分別受有手部及腿部割傷等
    傷害（傷害部分，均未據提出告訴）。嗣經警據報到場處理，將ＨＡＲＩＡＮＴ
    Ｏ  ＹＯＹＯＫＨ及上揭傷者送醫，並採集該爆裂物爆炸後殘留於現場之殘餘物
    ，及前往ＨＡＲＩＡＮＴＯ  ＹＯＹＯＫ位於屏東縣新園鄉○○路四ＯＯ號之住
    處執行搜索，扣得如附表所示製造爆裂物所用之器具及材料等物。
二、案經高雄市政府警察局三民第一分局報告台灣高雄地方法院檢察署檢察官偵查起
    訴。
    理  由
一、右揭事實，業據被告ＨＡＲＩＡＮＴＯ  ＹＯＹＯＫ於警訊、偵查及本院審理中
    均坦白承認，而該爆裂物爆炸當時，不知情之林燕雲、楊當榮、吳姿瑩等人當場
    目擊並因而受傷之事實，亦據證人林燕雲、楊當榮、吳姿瑩於警訊中證述明確，
    復有案發現場照片三十六張、被告所繪製之爆裂物草圖一紙及被告受有上揭傷勢
    之高雄醫學大學附設中和紀念醫院診斷證明書一份在卷可憑，及扣案如附表所示
    被告所有供其製造爆裂物所用之物與其照片三張在卷可資佐證。而被告所製造之
    爆裂物，於前揭時地因不明原因突然引爆，並導致被告與不知情之林燕雲、謝靜
    慧、楊當榮、吳姿瑩等人受傷，且依案發現場照片觀之，該爆裂物爆炸後，碎片
    四散，地面多處並遺留被告等人血跡，足認該爆裂物在客觀上具有殺傷力。是綜
    上所述，被告之自白與事實相符，事證明確，其有右揭意圖供自己犯罪之用，而
    製造爆裂物之犯行，應堪認定。
二、核被告所為，係犯槍砲彈藥刀械管制條例第七條第三項之意圖供自己犯罪之用，
    未經許可，製造爆裂物罪。檢察官雖漏未斟酌被告係為供自己犯罪之用，而製造
    上揭爆裂物，而認被告係犯槍砲彈藥刀械管制條例第七條第一項之未經許可，製
    造爆裂物罪嫌，惟公訴人已當庭以言詞變更起訴法條。按犯罪之情狀另有其特殊
    之原因與環境等，在客觀上足以引起一般同情，認為即予宣告法定低度刑期尤嫌
    過重者，可適用刑法第五十九條以犯罪情狀可憫恕，酌量減輕其刑（最高法院四
    十五年台上字第一一六五號判例參照），又適用刑法第五十九條規定時，雖仍可
    審酌刑法第五十七條各款所列之事由，惟其程度應達於足以引起同情，確可憫恕
    者，方屬相當（最高法院八十八年度台上字第三八八號判決參照）。而本院審酌
    被告犯罪後，自警訊時起至本院審理中，就前揭犯行均坦白承認，足認被告犯後
    已有悔意，且被告所製造之爆裂物，雖因不明原因在公眾場所引爆，但對被告及
    其他被害人所造成傷害，均係手部或腿部穿刺傷或割傷，並未造成重大之傷亡，
    是其所製造之爆裂物殺傷力並不大，且被告於我國居留期間並無刑事犯罪前科，
    有台灣高等法院被告全國前案紀錄表一紙在卷可查，素行尚佳，故以被告上開情
    狀，若量處上揭罪名之法定最低本刑無期徒刑，尚嫌過重，實屬情輕法重，犯罪
    情狀應可憫恕，本院爰依刑法第五十九條規定，減輕其刑。爰審酌被告任意製造
    具有殺傷力之爆裂物，意圖傷害他人，且因此造成無辜被害人等受傷，犯罪情節
    非輕，惟念及被告犯後均坦承犯行，顯有悔意，及其犯罪手段、檢察官所求處之
    刑度與其他一切情狀，量處如主文所示之刑，罰金部分並諭知易服勞役之折算標
    準。又被告為印尼國籍人士，此有被告之居留證影本一份在卷可憑，本院參酌被
    告上揭犯罪情狀，認被告於刑之執行完畢後，應予驅逐出境。扣案如附表所示之
    物，均為被告所有，且係供其製造爆裂物所用之物，業據被告供承屬實，均應依
    刑法第三十八第一項第二款規定，宣告沒收。
據上論斷，應依刑事訴訟法第二百九十九條第一項前段，槍砲彈藥刀械管制條例第七
條第三項，刑法第十一條前段、第五十九條、第四十二條第二項、第三十八條第一項
第二款、第九十五條，現行法規貨幣單位折算新台幣條例第二條，判決如主文。
本案經檢察官甲○○到庭執行職務。
中      華      民      國      九十二    年    十二    月    三十一    日
                                     臺灣高雄地方法院刑事第十四庭
                                               審判長法  官 李淑惠
                                                     法  官 黃呈熹
                                                     法  官 呂憲雄
右正本證明與原本無異。
如不服本判決，應於判決送達後十日內，向本院提出上訴狀。
                                                  書記官    羅宗賢
中    華    民    國      九十三      年      一      月      二      日
附錄法條：
槍砲彈藥刀械管制條例第七條
未經許可，製造、販賣或運輸火砲、肩射武器、機關槍、衝鋒槍、卡柄槍
、自動步槍、普通步槍、馬槍、手槍或各類砲彈、炸彈、爆裂物者，處死
刑、無期徒刑或七年以上有期徒刑；處徒刑者，併科新台幣三千萬元以下
罰金。
未經許可，轉讓、出租或出借前項所列槍砲、彈藥者，處無期徒刑或五年
以上有期徒刑，併科新台幣一千萬元以下罰金。
意圖供自己或他人犯罪之用，而犯前二項之罪者，處死刑或無期徒刑；處
徒刑者，併科新台幣五千萬元以下罰金。
未經許可，持有、寄藏或意圖販賣而陳列第一項所列槍砲、彈藥者，處五
年以上有期徒刑，併科新台幣一千萬元以下罰金。
第一項至第三項之未遂犯罰之。
附表：
┌──┬──────┬───┐
│編號│ 物品名稱   │數量  │
├──┼──────┼───┤
│一  │ 遙控器     │一個  │
├──┼──────┼───┤
│二  │ 遙控汽車   │一台  │
├──┼──────┼───┤
│三  │ 電線       │七條  │
├──┼──────┼───┤
│四  │ 燈泡       │三個  │
├──┼──────┼───┤
│五  │ 焊槍       │一支  │
├──┼──────┼───┤
│六  │ 膠帶       │二捲  │
├──┼──────┼───┤
│七  │ 焊接線     │一捲  │
└──┴──────┴───┘


司法院資訊處製作；財團法人民間司法改革基金會備份。
